【裁判字號】    98,訴,3258
【裁判日期】    981022
【裁判案由】    毒品危害防制條例
【裁判全文】
臺灣臺中地方法院刑事判決              98年度訴字第3258號
公  訴  人  臺灣臺中地方法院檢察署檢察官
被      告  甲○○
上列被告因違反毒品危害防制條例案件，經檢察官提起公訴（98
年度毒偵字第2844號），茲被告於準備程序中就被訴事實為有罪
之陳述，於聽取當事人之意見後，由本院裁定進行簡式審判程序
，判決如下：
    主    文
甲○○施用第一級毒品，累犯，處有期徒刑拾月；扣案之注射針
筒壹支及止血帶壹條均沒收。
    犯罪事實及理由
一、本案之犯罪事實及證據除應補充「被告於本院準備程序及審
    理時為認罪之陳述」為證據外，餘均引用檢察官起訴書之記
    載（如附件）。
二、扣案之注射針筒1支及止血帶1條，均係被告所有供被告施用
    第一級毒品海洛因所用之物，業據被告供明在卷，爰依刑法
    第38條第1項第2款之規定宣告沒收之。
三、依刑事訴訟法第273條之1第1項、第299條第1項前段、第310
    條之2、第454條第1項、第2項，毒品危害防制條例第10條第
    1項、第23條第2項，刑法第11條前段、第47條第1項、第38
    條第1項第2款，判決如主文。
四、如不服本判決，得於判決書送達之日起10日內，以書狀敘述
    理由，向本院提出上訴（須附繕本）。
中    華    民    國    98    年    10    月    22    日
                  刑事第十四庭    法  官  許月馨
上正本證明與原本無異。
                                  書記官  吳慕先
中    華    民    國    98    年    10    月    22    日
附錄本案論罪科刑法條全文
毒品危害防制條例第10條
施用第一級毒品者，處6月以上5年以下有期徒刑。
施用第二級毒品者，處3年以下有期徒刑。
附件：
臺灣臺中地方法院檢察署檢察官起訴書                  謙股
                                    98年度毒偵字第2844號
    被      告  甲○○  男  35歲（民國○○年○○月○○日生）
                        住臺中市○區○○里○○路182巷5號
                        國民身分證統一編號：Ｚ000000000號
上列被告因違反毒品危害防制條例案件，業經偵查終結，認為應
該提起公訴，茲敘述犯罪事實、證據並所犯法條如下：
        犯罪事實
一、甲○○前因施用毒品案件，經依臺灣臺中地方法院裁定送執
    行觀察、勒戒後，認無繼續施用毒品傾向，於民國89年11月
    27日執行完畢釋放出所。其於93年間復因施用第一級毒品案
    件，經同法院以93年度訴字第1953號判處有期徒刑8月確定
    ，另因違反電信法案件，經同法院以93年度中簡字第2792號
    判處有期徒刑4月確定，再因施用第一級毒品案件，經同法
    院以94年度訴字第2990號判處有期徒刑9月確定，經合併定
    執行刑及減刑後，甫於96年7月16日執行完畢。仍不知戒絕
    毒癮，又基於施用第一級毒品海洛因之犯意，於98年7月21
    日上午10時許，在臺中市○○路臺中醫院廁所內，以針筒注
    射之方式，施用第一級毒品海洛因乙次。嗣於同日上午11時
    許，為警在臺中市○區○○○路3段與民權路交岔路口前查
    獲，當場扣得注射針筒1支、止血帶1條，經採集其尿液送驗
    結果，亦發現呈海洛因代謝物嗎啡陽性反應，始查悉上情。
二、案經臺中市警察局第一分局報告偵辦。
        證據並所犯法條
一、上揭犯罪事實，業據被告坦承不諱，並有中山醫學大學附設
    醫院檢驗科藥物檢測中心尿液檢驗報告乙紙附卷可稽及注射
    針筒1支、止血帶1條扣案可佐，足徵被告自白與事實相符。
    又被告前曾因施用毒品案件，經依臺灣臺中地方法院裁定送
    執行觀察、勒戒後，認無繼續施用毒品傾向，於89年11月27
    日執行完畢釋放出所，復因施用第一級毒品案件，經同法院
    以93年度訴字第1953號判處有期徒刑8月確定，另因違反電
    信法案件，經同法院以93年度中簡字第2792號判處有期徒刑
    4 月確定，再因施用第一級毒品案件，經同法院以94年度訴
    字第29 90號判處有期徒刑9月確定，經合併定執行刑及減刑
    後，甫於96年7月16日執行完畢等情，亦有本署刑案資料查
    註紀錄表及全國施用毒品案件紀錄表各乙份在卷可參。是被
    告上開施用毒品犯行，距其初犯經觀察、勒戒執行完畢之釋
    放日，雖已逾5年，惟其又於5年內再犯施用毒品案件，並經
    法院判刑確定，顯見先前所實施之觀察、勒戒及強制戒治，
    均尚不足以遮斷其施用毒品之毒癮，揆諸毒品危害防制條例
    第20條、第23條的立法理由及參照最高法院97年第5次刑事
    庭會議之決議，本案犯行既非屬該條例第20條第3項所定「5
    年後再犯」之情形，自得逕行追訴。綜上所述，被告再犯施
    用第一級毒品海洛因犯行，應堪認定。
二、核被告所為，係犯毒品危害防制條例第10條第1項之施用第
    一級毒品罪嫌。其於有期徒刑執行完畢後，5年內故意再犯
    本案有期徒刑以上之罪，為累犯，請依刑法第47條第1項之
    規定，加重其刑。扣案之注射針筒1支、止血帶1條，係專供
    被告施用毒品所用之物，請依毒品危害防制條例第18條第1
    項前段規定宣告沒收銷燬之。
三、依毒品危害防制條例第23條第2項、刑事訴訟法第251條第1
    項提起公訴。
    此 致
臺灣臺中地方法院
中    華    民    國    98    年    8     月    31    日
                              檢  察  官  黃政揚
本件正本證明與原本無異
中    華    民    國    98    年    9     月    8     日
                              書  記  官  陳秀玲
所犯法條：毒品危害防制條例第10條第1項
施用第一級毒品者，處 6 月以上 5 年以下有期徒刑。
施用第二級毒品者，處 3 年以下有期徒刑。


司法院資訊處製作；財團法人民間司法改革基金會備份。
